臺灣屏東地方法院刑事判決　　　　　　　　　　　　　九十一年度易字第一四九號
　　公　訴　人　臺灣屏東地方法院檢察署檢察官
　　被　　　告　丁○○
　　選任辯護人　柳聰賢
右列被告因竊盜案件，經檢察官提起公訴（九十一年度偵字第三三一號），本院判決
如左：
    主  文
丁○○無罪。
    理  由
一、公訴意旨略以：被告丁○○意圖為自己不法之所有，於民國（下同）九十年六月
    十九日凌晨二時許，在屏東市○○路二三巷五號檳榔攤內倉庫，以不詳物品撬開
    大門鎖入內搬運方式，竊取戊○○所有「金象王」電子遊戲機三台（價值約新台
    幣二萬一千元），得手後供己轉賣及讓與丙○○（業另由檢察官提起公訴由本院
    審理中），所得供己花費使用。嗣於九十年六月二十日下午九時許，丙○○載運
    一台至屏東市○○路蚱蜢火鍋店前時，為警據報查獲。因認被告涉犯刑法第三百
    二十條第一項竊盜罪嫌。並以右揭犯罪事實，業據被害人戊○○指述甚詳，核與
    證人丙○○證述明確，又本件將被告丁○○就（一）、其未叫丙○○去拿電動玩
    具；（二）、查扣電玩不是伊偷的；（三）、丙○○打電話是說要賣電玩給伊等
    事項，送請法務部調查局測謊結果，被告情緒呈波動不實反應，研判有說謊，丙○○則未前往測謊，有該局鑑定書一紙在卷可稽，此外並有戊○○所出具贓物認
    領保收據乙紙在卷可稽為其論據。
二、按犯罪事實應依證據認定之，無證據不得推定其犯罪事實；又不能證明被告犯罪
    者，應諭知無罪之判決，刑事訴訟法第一百五十四條、第三百零一條第一項分別
    定有明文。又認定不利於被告之事實，須依積極證據，苟積極證據不足為不利於
    被告事實之認定時，即應為有利於被告之認定，更不必有何有利之證據（最高法
    院三十年上字第八一六號判例參照）。又共同被告所為不利於己之供述，固得採
    為其他共同被告犯罪之證據，惟此項不利之供述，依刑事訴訟法第二百七十條第
    二項之規定，仍應調查其他必要之證據，以察其是否與事實相符，自難專憑此項
    供述，為其他共同被告犯罪事實之認定（最高法院三十一年度上字第二四二三號
    判例）。
三、訊據被告堅決否認有何竊盜犯行，辯稱：「丙○○講的都是不實在的，我覺得我
    是被冤枉的，是丙○○誣陷我的。當初我是透過阿富認識丙○○的，因為我不認
    識他所以我不可能去偷東西。我本身是做行頭的，就是電動玩具批發。丙○○打
    電話給我是要賣我電動玩具，那時候他跟我說要賣我十五台至二十台。後來因為
    價錢談不攏所以沒有買成功。那是六月份的事情」等語。經查：
（一）戊○○於九十年六月十九日凌晨二時許，在屏東市○○路二三巷五號檳榔攤內
      倉庫，遭人以不詳物品撬開大門鎖入內搬運方式，竊取所有「金象王」電子遊
      戲機二十五台之事實，固業被害人戊○○於偵查及本院審理中指訴明確，然此
      僅足憑證明戊○○所有之前開遊戲機於前開時地失竊，尚不足以證明前開遊戲
      機為被告丁○○所竊取。
（二）證人甲○○於本院證稱：「（問：如何算出證人丙○○有搬了三台？）答：實
      際上我沒有看到，但他的車子進去時車子是空的，後來水溝裡有兩台，查獲時
      車尚有壹台，可見他搬了三台，但水溝裡的兩台我並沒有看到證人丙○○推下
      去」。嗣證人甲○○雖另證稱：「（問是否即是你所說的老厝？（提示證人丙○○繪製之現場圖）答：不是，那是他半途倒車進去的地方，在他進祠堂之前
      車上並沒有機台，他出來時有看到他的廂型車上有好幾台機台，因為查獲時只
      有壹台機台，所以我想應該是他倒車時將其中幾台倒在水溝裡」等語，然丙○○為警查獲時僅車上僅只一台戊○○之機台，嗣二台亦為被害人領回之機台係
      於丙○○、甲○○、乙○○所指之麟洛公墓土地公廟旁水溝尋獲。苟證人丙○○確係於甲○○所稱距該處約一公里之老厝祠堂裝載被害人戊○○所有之三台
      機台，不論丙○○是否竊取該機台或明知係贓物而收受或不知情而收受，衡情
      均無大費周章，另將不須使用之其中二台機台移置後再予丟棄。是應認證人甲○○首揭所稱：伊係因丙○○車子進入祠堂時為空車，後來水溝裡有兩台，查
      獲時車尚有壹台，可見他搬了三台為真，證人甲○○嗣再稱：丙○○從該祠堂
      出來既看到他的廂型車上有好幾台機台等語容屬推測之詞，並無證據足認丙○○進入該祠堂即行搬運該查獲之三台機台。又證人甲○○於跟蹤丙○○之過程
      中僅見丙○○空車進入祠堂，次行約一公里，再倒車入麟洛公墓土地公廟旁，
      嗣駛離後即為查獲，而其遭查獲時之一台機台與該土地公廟水溝內之二台機台
      同屬被害人戊○○所有，是堪認丙○○迭於偵查及本院中所供陳一致之伊只有
      到麟洛公墓土地公廟旁載一個機台無訛。
（三）證人丙○○於警訊供稱：「我因要買遊戲機，而經朋友介紹「阿宏」之男子認
      識並給我「阿宏」之行動電話，後「阿宏」叫我至屏東縣長治鄉麟洛公墓土地
      公廟後面去載金象王遊戲機台的」「我是第一次與「阿宏」連絡買機台，因他
      沒好的機台賣我才叫我去公墓土地公廟去載的，不用錢」等語，於檢察官偵訊
      時供稱：「找朋友介紹了個阿宏，我打電話與阿宏連繫，他表示他手上沒有好
      檯子，但他說他朋友手上有三台中古機，只有外殼要我可以去撿，我就到麟洛
      公墓去撿，我看了一台還可以的就載了上來」（九十年六月二十一日筆錄）次
      供稱：「不是偷來的，該台子在麟洛公墓土地公廟載的，我本來要向一個朋友
      乙○○要買，他說上開公墓有，我就去載一台空殼子」「（問：乙○○有無說
      台子何來）答：沒有，他說是潮州的朋友放在公墓那邊的」惟旋又改稱：「我
      透過吳向阿宏買，阿宏說我那裡有三台空的，看要不要」（九十年七月二十日
      筆錄），次於本院證稱：「（問：有無於九十年六月二十日去載被查獲金象王
      的機台）答：有，我想買好的機台要寄放在檳榔攤再跟檳榔攤五五分帳，但因
      金象王的機台市面上沒有流通，所以我就問乙○○那裡有賣，他就拿壹個印有
      「阿宏」及電話的名片給我，叫我自己與他聯絡，我就與「阿宏」聯絡，但他
      說他的店在潮州，現在手上沒有機台，如果我可以等，他要幫我找看看，我就
      告訴他說如果有，就與我聯絡，過了四、五天即我被查獲的當天他與我聯絡說
      他朋友那裡有五台中古的，有鍵盤沒有ＩＣ，看我要不要，我問他多少錢，他
      說沒有ＩＣ不用錢，所以我就去載」「（問與你講電話的「阿宏」是否即是在
      庭被告丁○○？）證人答我雖然沒有看過他的人，但我在偵查庭及今天都有聽
      到他的聲音，應該就是他沒有錯」。惟經本院隔別訊問之證人乙○○證稱：「
      之前證人丙○○是在擺放台子，他說他需要金象王的台子，我告訴他說長治回
      來往麟洛過了鐵軌有個三叉路在墳墓的老厝裡面有人放了一些台子，若他要用
      就自己去看合不合用」，證人丙○○嗣亦改證稱：「（問到底是誰叫你去那個
      地方載台子？）答：是被告叫我去載的，之前證人乙○○雖然有跟我說，但我
      沒有去載」「（問為何被告叫你去載你就去載？）答：因我是要買機台，我以
      為被告介紹我買的是好的機台，但結果也只是空殼子而已，被告說他朋友收購
      五台中古的機台，整理好有兩台可以用，叫我去看可不可以用」。則丙○○於
      九十年七月二十日一度供稱係伊乙○○之指示至該麟洛公墓土地公廟載被害人
      戊○○所失竊之機台，嗣卻於偵查及本院初訊時供稱係被告丁○○之指示至上
      開地點載機台，然卻又於本院隔別訊問證人乙○○後復再改稱乙○○確亦有叫
      伊至上揭地點載機台，其所供反覆，又證人丙○○經本院質諸既乙○○已先告
      訴你該處有機台，何以被告告訴你該處有機台你才去載，證人丙○○竟答稱以
      為被告介紹的是好的機台等語，惟此與證人丙○○前於偵查中及本院同日訊問
      時所迭稱之被告告訴伊有三台空的，只有鍵盤，沒有ＩＣ等語再有不符，是堪
      認證人丙○○係依乙○○之指示始至上揭處所載運機台，證人丙○○證稱係實
      係依被告丁○○之指示載運機台等供述，顯有瑕疵可指。又被告與丙○○於本
      案事發前從不認識甚於檢察官偵查前未某謀面，迭據二人供陳一致，丙○○與
      被告未有如乙○○間一般係屬友人關係，衡情被告熟無僅因一通丙○○之電話
      ，即如乙○○般告知丙○○何處有機台之可拾之情。
（四）證人丙○○固供稱被告丁○○：「他表示他手上沒有好檯子，但他說他朋友手
      上有三台中古機，只有外殼要我可以去撿」次稱：「阿宏說我那裡有三台空的
      ，看要不要」，復稱：「過了四、五天即我被查獲的當天他與我聯絡說他朋友
      那裡有五台中古的，有鍵盤沒有ＩＣ，看我要不要」，惟丙○○不惟就數量所
      供有所不符，且縱依丙○○上揭供述，僅足證明被告曾向丙○○表示於何處有
      空機台之事實，然如前所述，證人乙○○亦曾告知丙○○該處有空機台之事實
      ，然此均無從證明被告或證人乙○○有竊取該機台之事實。
（五）至檢察官將被告送請法務部調查局作測謊鑑識結果，雖有該局鑑定通知書在卷
      可憑。然查測謊鑑識係就被測試人於測試時之心理狀況所產生之生理反應，據
      以判斷被測試人有無說謊，常因受測人對於問題之理解及受測人心理、智識之
      成熟與否而受影響，因此所為之測謊結果，僅足為偵辦案件之參考方法，未必
      準確，僅得於所使用之測謊儀器及其測試之問題與方法具專業可靠性時，依補
      強性法則供裁判之佐證，惟究不得作為有罪判決之唯一證據，本案除丙○○有
      瑕疵且無從證明被告竊盜犯行之供述外，並無何其它積極證據足為被告竊盜犯
      行之認定，僅以該測謊結果，要無足使本院就被告有公訴人所指犯行達確信為
      真實之程度。
三、此外，復查無其他事證足資證明被告確有公訴意旨所訴之犯行，揆諸前引法條及
    判例意旨，自難遽認被告有公訴人所指之犯罪事實，應認為不能證明被告犯罪，
    自應為被告無罪之諭知。
據上論斷，應依刑法第三百零一條第一項，判決如主文。
中      華      民      國      九十一      年      四      月    九    日
                                      臺灣屏東地方法院刑事第二庭
                                          法  官  郭書豪
右正本證明與原本無異。
如不服本判決應於收受本判決後送達後十日內向本院提出上訴書狀，其未敘述上訴理
由者，並得於提起上訴後十日內向本院補提理由書狀（均須按他造當事人之人數附繕
本 ）「切勿逕送上級法院」
                                          書記官  唐淑嫻
中      華      民      國      九十一      年      四      月    九    日
